# 请教陈版主：生产企业养羊用于食堂食用以及孳生小羊的会计处理

提问人：热狗冷喵 时间：2017-10-28 10:20:48
生产企业营业范围为开采加工矿产品，为降低食堂费用自己雇佣羊倌养羊，并在放牧过程中孳生小羊，请问各位前辈、高手们养的羊和孳生的小羊该如何进行会计处理？

回答人：chenyiwei
理论上应作为生物资产处理。但鉴于不是公司主业，如果完全仅供内部消费，不对外出售羊肉，可以简化处理，饲养费用全部直接计入管理费用（食堂费用）处理。

提问人：热狗冷喵 时间：2017-10-28 11:29:58
陈老师您好，该公司将养的 1000 头养养做为存货管理，将本年定期盘点孳生的小羊做为营业外收入处理。 该 1000 头养价值 20 万元左右，占总资产为不到0.1%，占存货不到0.3%，根据重要性以及某国税务局等的要求做为存货是相对合理的，但是孳生的小羊有两种想法，其一是做为新增存货，其二是在盘点存货盘盈的角度做为对成本的抵减，冲减管理费用，请您进一步帮助剖析。

回答人：chenyiwei
如果完全是一个封闭的循环，那么没有必要单独核算新生的小羊，外购羊只和当月饲料、饲养人员支出等全部直接费用化即可。如果作为存货核算反而麻烦了。